臺灣臺中地方法院民事判決
                                   111年度中簡字第2605號
原      告  彭嘉鴻
                    居臺中市○區○○街0段0巷00號（柳岸花明社區）管理室00-0
被      告  黃庭俞
訴訟代理人  黃介人
上列當事人間請求損害賠償事件，經本院於民國111年11月21日
言詞辯論終結，判決如下：
    主    文
原告之訴駁回。
訴訟費用由原告負擔。
    事 實 及 理 由
一、原告主張：伊前向被告承租門牌號碼：臺中市○區○○路0段00
    0號5樓之2房屋（下稱系爭房屋），約定租期自民國110年6
    月4日起至111年6月3日止。詎被告於110年12月18日以LINE
    通訊軟體通知伊提前終止租約，要求伊自系爭房屋遷離時，
    傳送「你是豬喔」之訊息辱罵伊，足以貶低伊之人格，已侵
    害伊之名譽權，爰依民法第184條第1項前段之規定，請求被
    告賠償精神慰撫金新臺幣（下同）10萬元。又伊因被告提前
    終止租約，須另覓住處，而經常向任職之公司請假，導致離
    職失業，為此依同上規定，請求被告賠償精神慰撫金5萬元
    。並聲明：被告應給付原告15萬元，及自起訴狀繕本送達翌
    日起至清償日止，按週年利率百分之5計算之利息等語。
二、被告則以：因伊是使用LINE通訊軟體語音輸入之方式傳送私
    訊予原告，可能因此發生選字錯誤，伊已忘記當時要傳送之
    訊息本意為何；至原告要另尋住處，與其離職失業之結果間
    ，應無因果關係等語，資為抗辯。並聲明：如主文第1項所
    示。
三、本院之判斷：
　㈠原告主張被告有以LINE通訊軟體傳送內容其中有「你是豬喔
    」之私訊予原告之事實，業據其據提出LINE訊息截圖為證（
    見本院卷第39頁），並為被告所不爭執（見本院卷第93頁）
    ，而堪信原告上開主張為真實。又原告主張被告傳送之上開
    訊息，有辱罵原告之意，足以貶低其人格，而侵害其名譽權
    ，屬侵權行為等情，則為被告所否認，並以前詞置辯。經查
    ：
  ⒈按民法上名譽權之侵害非即與刑法之誹謗罪相同，名譽有無
    受損害，應以社會上對個人評價是否貶損作為判斷之依據，
    苟其行為足以使他人在社會上之評價受到貶損，不論其為故
    意或過失，均可構成侵權行為，其行為不以廣佈於社會為必
    要，僅使第三人知悉其事，亦足當之。準此，故意或過失詆
    毀他人名譽之行為，必須使第三人知悉，始有使他人之名譽
    在社會上評價受到貶損，若無當事人以外之第三人知悉，自
    無從侵害名譽權可言。
　⒉查被告以LINE通訊軟體傳送給原告之私訊中，雖有「你是豬
    喔」之內容，然觀其全文為：「我黃子不出你了喔你是豬喔
    下個月4號我給你一萬了麻煩妳離開我那間房子我沒有雪若
    你的個資我是把你的LINE給別人你自己要加入的我不是把你
    的電話給別人」等語，其中「黃子」、「不出你了」、「寫
    若」部分，由其前後文義觀之，應是近音字「房子」、「不
    租你的」、「洩漏」之誤，是以被告抗辯是因使用語音輸入
    方式書寫訊息，而出現錯字等情，尚非無據。再者，被告係
    以私訊方式傳送上開訊息，乃屬兩造間之私密對話，是以「
    你是豬喔」之訊息內容，並無兩造以外之第三人得以見聞，
    自無可能因此而使社會上一般人對原告之品德、聲望或信譽
    等評價有所貶損，而不該當於侵害名譽權之行為。是原告主
    張被告傳送內容有「你是豬喔」之訊息，乃屬侵害原告名譽
    權之侵權行為，尚無可採。
  ㈡原告另主張被告突然提前終止租約，致原告須另覓住處，而
    經常向任職之公司請假，導致離職失業，乃屬民法第184條
    第1項前段之不法侵權行為等情，並提出房屋租賃契約書、
    兩造LINE通訊軟體訊息截圖、離職證明書為證（見本院卷第
    29至39頁、第41頁）。而被告就有提前終止租約等情，固不
    爭執，然否認有何不法侵權行為，並抗辯：原告要另尋住處
    ，與失業間並無因果關係等語。經查：
　⒈按因故意或過失，不法侵害他人之權利者，負損害賠償責任
    ，民法第184條第1項前段定有明文。次按侵權行為所發生之
    損害賠償請求權，以有故意或過失不法侵害他人之權利為其
    成立要件，此觀民法第184條之規定自明。若其行為並無故
    意或過失，或其行為與損害之間無相當因果關係者，均無令
    負侵權行為損害賠償責任之可言。又所謂相當因果關係，係
    指無此行為，雖必不生此損害，有此行為，通常即足生此損
    害，是為有因果關係，而如無此行為，必不生此損害，有此
    行為，通常亦不生此損害，自無因果關係之情形。再按當事
    人欲求利己之裁判，首須主張利己之事實，此為主張責任，
    而後始生證明其主張為真實之舉證責任。
　⒉查原告主張被告於原定租賃期間內，提前終止租約，要求其
    自系爭房屋遷出，致其須經常請假另尋住處，最終離職失業
    等情，係何種私法上權利受到被告不法侵害乙節，並未具體
    陳明，則其主張上情縱使為真，然其是否有私法上權利受侵
    害，實非無疑；況觀之原告所提出由原投保單位所出具之離
    職證明書上固記載原告係「非自願離職」，惟其上勾選之離
    職原因乃為勞動基準法第11條第5款之事由，即「勞工對於
    所擔任之工作確不能勝任時」，是該離職證明書充其量僅能
    證明原告提供之勞務，如無法達成雇主透過勞動契約所欲達
    成客觀合理之經濟目的，其原因可能是因原告客觀上學識、
    能力、身心狀況不能勝任工作，或主觀上能為而不為，尚無
    從逕認係因被告要求其提前自系爭房屋搬遷，而須請假另尋
    住處之故。而原告就其無法勝任工作，而遭雇主終止勞動契
    約，係因應被告要求提前終止租約，並自系爭房屋搬遷所致
    之有利於己之事實，負未能舉證以實其說，自難認兩者間有
    因果關係存在，揆諸上開說明，原告主張被告有民法第184
    條第1項前段之侵權行為等情，尚乏依據。
　㈢基上，被告以LINE通訊軟體傳送「你是豬喔」之訊息予原告
    ，縱使原告感到不悅，然並無侵害原告之名譽權；又原告並
    未主張因被告提前終止租約，要求自系爭房屋搬遷，致其私
    法上權利受到侵害，復未能證明其離職失業與被告上開行為
    有因果關係，則其主張被告應依民法第184條第1項前段之規
    定，負侵權行為損害賠償責任，均屬無據。
四、綜上所述，原告依民法第184條第1項前段之規定，請求被告
    給付15萬元，及自起訴狀繕本送達翌日起至清償日止，按週
    年利率百分之5計算之利息，並無理由，不應准許。
五、本件事證已臻明確，兩造其餘攻擊防禦方法及舉證，與本件
    判決結果，尚無影響，爰不逐一論述，附此敘明。
六、結論：本件原告之訴為無理由，依法判決如主文。
中　　華　　民　　國　　111 　年　　12　　月　　19　　日
臺灣臺中地方法院臺中簡易庭
                                  法　官　郭妙俐
以上為正本係照原本作成。
如不服本判決，應於送達後20日內，向本院提出上訴狀並表明上
訴理由，如於本判決宣示後送達前提起上訴者，應於判決送達後
20日內補提上訴理由書（須附繕本）。如委任律師提起上訴者，
應一併繳納上訴審裁判費。
中　　華　　民　　國　　111 　年　　12　　月　　19　　日
                                  書記官  林素真